Inventaris van het archief van de Directie Sociale Verzekeringen en taakvoorgangers van het Ministerie van Sociale Zaken en Werkgelegenheid, 1990 - 2001
Nationaal Archief, Den Haag
- Taakuitvoering, B
  - Grensoverschrijdende Sociale Verzekeringen, B.5
    - Multilaterale samenwerking, B.5.3
      - Europese Unie, B.5.3.1
        - Stukken betreffende het maken van opmerkingen ingevolge art. 20, tweede lid, van het Protocol betreffende het Statuut van het Hof van Justitie van de Europese Gemeenschappen inzake de uitlegging van diverse bepalingen van Richtlijn 79/7/EEG over vervroegde uittreding uit het arbeidsproces en de gelijke behandeling van mannen en vrouwen op het gebied van sociale zekerheid., 1990; 1579; 1 pak
        - Stukken betreffende het leveren van commentaar op de European Convention on Social and Medical Assistance (Europese overeenkomst betreffende de verlening van medische hulp aan personen die tijdelijk in het buitenland verblijven)., 1990 - 1991; 1580; 1 omslag
        - Stukken betreffende het toepassen van de Europese Code inzake sociale zekerheid., 1990 - 1994; 1581; 1 pak
        - Stukken betreffende het verlenen van medewerking aan het tot stand komen van het Europees Verdrag inzake de sociale zekerheid van binnenschippers (Rijn-Main-Donau)., 1990 - 1994; 1582; 1 pak
        - Stukken betreffende het adviseren van de minister en staatssecretaris van Sociale Zaken en Werkgelegenheid naar aanleiding van het arrest van het Hof van Justitie van de Europese Gemeenschappen (EG) in de zaak Emmott met betrekking tot het beginsel van gelijke behandeling tussen mannen en vrouwen in de sociale zekerheid gelet op de derde EG-richtlijn., 1991 - 1994; 1583; 1 pak
        - Nota aan de staatssecretaris van Sociale Zaken en Werkgelegenheid met betrekking tot een voorstel van de Commissie Europese Gemeenschappen (EG) inzake export van werkloosheidsuitkeringen bij verhuizing binnen de EG., 1992; 1584; 1 omslag
        - Stukken betreffende het informeren van de Tweede Kamer met betrekking tot twee aanbevelingen van de Raad van de Europese Gemeenschappen op het terrein van de sociale zekerheid., 1992; 1585; 1 omslag
        - Stukken betreffende het geven van opmerkingen op het ontwerp-verslag van de Europese Commissie inzake de toepassing van de richtlijn betreffende de bescherming van werknemers in geval van insolventie van de werkgever., 1993; 1586; 1 omslag
        - Stukken betreffende het rapporteren over de uitkomsten van het General Agreement on Trade in Services (GATS)-overleg te Genève in december 1994 ten aanzien van de toepassing van het beginsel van de Most Favoured Nation en de National Treatment op het gebied van de sociale zekerheid en het standpunt van de Europese Gemeenschap en de lidstaten in deze., 1587; 1 omslag
        - Stukken betreffende het informeren van de minister en staatssecretaris van Sociale Zaken en Werkgelegenheid inzake de consultatie van de Europese Commissie over de Wet op de Arbeidsongeschiktheid (WAO)., 1995; 1588; 1 omslag
        - Stukken betreffende het informeren en adviseren van de minister en staatssecretaris van Sociale Zaken en Werkgelegenheid en het Nederlands standpunt inzake arresten en uitspraken van het Europese Hof van Justitie op het gebied van de sociale zekerheid., 1995 - 2001; 1589-1590; 2 pakken
          - 1995 - 1999, 1589
          - 1999 - 2001, 1590
        - Stukken betreffende het Nederlands standpunt met betrekking tot de toepassing van Richtlijn 79/7/EEG betreffende de geleidelijke tenuitvoerlegging van het beginsel van gelijke behandeling van mannen en vrouwen op het gebied van de sociale zekerheid., 1996 - 1999; 1591; 1 omslag
        - Stukken betreffende het maken van opmerkingen met betrekking tot het concept-eindrapport van de Werkgroep Juridische aspecten vermogensfraude over de grens., 1999; 1592; 1 omslag
        - Stukken betreffende het tot stand komen van de Regeling van de staatssecretaris van Sociale Zaken en Werkgelegenheid, houdende regels inzake de beoordeling van de vergoeding aan werknemers tot bestrijding van extraterritoriale kosten ter behoorlijke vervulling van de dienstbetrekking., 2000 - 2001; 1593; 1 omslag
      - Overige, B.5.3.2
        - Stukken betreffende de Administratieve Commissie voor de Sociale Zekerheid van Migrerende Werknemers., 1977 - 1994; 1594-1597; 4 omslagen
          - Leveren van commentaar aan de commissie op de wettelijke regelingen met betrekking tot de niet-contributieve uitkeringen,1977 - 1983, 1594
          - Leveren van een bijdrage van de Nederlandse delegatie aan de commissie inzake de overbrenging van de woonplaats van werklozen en de Nederlandse wettelijke regeling inzake werkloosheidsverzekering,1987 - 1992, 1595
          - Rapporteren over de voortgang van de besprekingen binnen de commissie over de draagwijdte van art. 92 van Verordening (EEG) nr. 1408/71 betreffende de grensoverschrijdende premie-invordering en de resultaten van de conferentie (georganiseerd door Directoraat-Generaal Sociale Zekerheid) over de grensoverschrijdende invordering van premies en terugvordering van onverschuldigd betaalde uitkeringen op het gebied van de sociale zekerheid, van 3 - 4 november 1994,1992 - 1994, 1596
          - Leveren van een bijdrage van de Nederlandse delegatie aan de Administratieve Commissie voor de Sociale Zekerheid van Migrerende Werknemers te Brussel inzake het tot stand komen van besluiten betreffende de toepassing van de sociale zekerheidsregelingen op werknemers en zelfstandigen, alsmede hun gezinsleden, die zich binnen de gemeenschap verplaatsen en het verzoek tot opname van de Toeslagenwet in bijlage II bis van Verordening 1408/71 als een bijzondere, niet op premie- of bijdragebetaling berustende prestatie,1998 - 2001, 1597
        - Stukken betreffende het geven van aanwijzingen aan uitvoeringsorganen over de toepassing van het Verdrag inzake Sociale Zekerheid Rijnvarenden (zgn. Rijnverdrag)., 1983 - 1994; 1598; 1 pak
        - Stukken betreffende aangelegenheden inzake de Internationale Arbeidsorganisatie (IAO), oftewel International Labour Organisation (ILO)., 1988 - 2001; 1599-1602; 3 pakken en 1 omslag
          - Verdrag nr. 121, betreffende prestaties bij arbeidsongevallen en beroepsziekten.1988 - 1999, 1599-1600
            - Algemeen,1994 - 1999, 1599
            - Voorbereiden van een voorstel van Wet inzake het voornemen tot opzegging van het verdrag nr. 121,1988 - 1992, 1600
          - Verdrag nr. 168, inzake de bevordering van werkgelegenheid en de bescherming tegen werkloosheid,1995 - 2001, 1601
          - Verdrag nr. 121, inzake prestaties bij arbeidsongevallen en beroepsziekten en verdrag 128, inzake invaliditeit, ouderdom en overlijden,1995 - 2001, 1602; omslag
        - Stukken betreffende het overdragen van werkzaamheden aan de Sociale Verzekeringsraad (SVr) inzake toepassing van art. 17 van de Verordening (EEG) met betrekking tot werknemers, die vanuit Nederland tijdelijk in een andere EG-lidstaat worden tewerkgesteld dan wel vanuit andere EG-lidstaten tijdelijk in Nederland worden tewerkgesteld., 1989 - 1990; 1603; 1 omslag
        - Stukken betreffende het beantwoorden van Kamervragen van L.S. Groenman van 13 juni 1991 inzake een discriminerende bepaling uit EG-Verordening 1408/71 welke leidt tot ongelijke behandeling van mannen en vrouwen doordat vrouwen met een jongere partner geconfronteerd kunnen worden met een korting op de Algemene Ouderdomswet (AOW)-toeslag., 1604; 1 omslag
        - Stukken betreffende het tot stand komen van de gezamenlijk met het Ministerie van Financiën opgestelde nota aan de ministerraad inzake het multilaterale verdrag betreffende de wederzijdse administratieve bijstand in belastingaangelegenheden van de Raad van Europa en de Organisatie voor Economische Samenwerking en Ontwikkeling (OESO)., 1991; 1605; 1 pak
        - Stukken betreffende het adviseren van de minister en staatssecretaris van Sociale Zaken en Werkgelegenheid inzake een voorstel tot wijziging van art. 119 van het EEG-Verdrag met betrekking tot het beginsel van gelijke behandeling van mannen en vrouwen in de aanvullende pensioenregelingen naar aanleiding van het Barberarrest., 1991 - 1992; 1606; 1 pak
        - Stukken betreffende het voorbereiden van de vijfde conferentie van Europese ministers voor sociale zekerheid in het kader van de Raad van Europa van 20 - 21 mei 1992 te Limerick in Ierland, met als thema sociaal zekerheidsbeleid en werkgelegenheid., 1991 - 1992; 1607; 1 omslag
        - Stukken betreffende het tot stand komen van de algemene maatregel van bestuur tot uitvoering van de Richtlijn 92/85/EEG inzake de tenuitvoerlegging van maatregelen ter bevordering van de verbetering van de veiligheid en de gezondheid op het werk van werkneemsters tijdens de zwangerschap, na de bevalling en tijdens de lactatie., 1991 - 1993; 1608; 1 omslag
        - Stukken betreffende het wijzigen van het Protocol van het Europees Sociaal Handvest, alsmede rapportages over de naleving door Nederland van het Europees Sociaal Handvest., 1991 - 1994; 1609; 1 pak
        - Stukken betreffende het maken van opmerkingen naar aanleiding van het verslag over de tenuitvoerlegging door de lidstaten van de aanbeveling van de Sociale Raad bij de Permanente Vertegenwoordiging van Nederland bij de Europese Gemeenschap van 13 juni 1985 betreffende de sociale bescherming van vrijwillige ontwikkelingsmedewerkers., 1992; 1610; 1 omslag
        - Stukken betreffende het leveren van commentaar op het ontwerp-voorstel van Rijkswet tot goedkeuring van het multilaterale bijstandsverdrag van de Organisatie voor Economische Samenwerking en Ontwikkeling (OESO) en de Raad van Europa alsmede het wetsvoorstel tot aanpassing van uitvoeringswetgeving., 1992 - 1994; 1611; 1 omslag
        - Stukken betreffende bemoeienis met de opheffing van de Sociale Zaken en Werkgelegenheid (SZW)-posten en de gelijktijdige oprichting van Sociale Verzekeringsbank (SVB)-kantoren te Ankara en Rabat., 1993 - 1994; 1612; 1 omslag
        - Stukken betreffende het tot stand komen van de zetelovereenkomsten tussen Nederland en de Organization on the Prohibition of Chemical Weapons (OPCW) en de United Nations Environment Programme (UNEP)., 1995 - 1997; 1613; 1 omslag
  - Parlementaire enquête naar de uitvoering van de sociale verzekeringen, B.6
    - Algemeen, B.6.1
      - Stukken betreffende het handhavingsbeleid en volumebeleid arbeidsongeschiktheid na de stelselherziening door het departement., 1991 - 1993; 1614; 1 pak
      - Adresgegevens van deelnemers aan de enquête., 1992 - 1993; 1615; 1 omslag
      - Documentatie en persberichten over de parlementaire enquête., 1992 - 1993; 1616; 1 pak
      - Regiegroep parlementaire enquête., 1992 - 1993; 1617-1620; 3 pakken en 1 omslag
        - Agenda's en verslagen van de regiegroep en overzichten van ingevoerde gegevens in het actie-bewakingssysteem (ABS),1992 - 1993, 1617; omslag
        - Financieel beheer inzake de enquête, waaronder het algemeen budget, de inhuur van uitzendkrachten en de door de commissieleden gemaakte kosten,1992 - 1993, 1618
        - Vergaderstukken.1992 - 1993, 1619-1620
          - 1992 okt. - 1993 feb., 1619
          - 1993 mrt. - juni, 1620
      - Stukken betreffende het leveren van een bijdrage (opgestuurde archiefstukken) aan de Parlementaire Enquête Uitvoeringsorganen Commissie Sociale Verzekeringen., 1992 - 1993; 1621-1632; 9 pakken en 3 omslagen
        - Algemeen.1992 - 1993, 1621-1628
          - 1992, 1621; omslag
          - 1992, 1622; omslag
          - 1992, 1623
          - 1992, 1624
          - 1993, 1625
          - 1993, 1626; omslag
          - 1993, 1627
          - 1993, 1628
        - Aansturing van de organen belast met de uitvoering van de sociale verzekeringswetten; algemeen,1992 - 1993, 1629
        - Documentatie ten aanzien van de conclusies en aanbevelingen uit het eindrapport van de Parlementaire Enquête Commissie Uitvoeringsorganen Sociale Verzekeringen,1993, 1630
        - Documentatie ten aanzien van de openbare verhoren,1993, 1631
        - Aanvullende informatie omtrent de kabinetsformatie van 1989 en de herbezinning op het stelsel van de sociale zekerheid,1993, 1632
      - Stukken betreffende een overzicht van alle door het departement aan de Parlementaire Enquête Commissie Uitvoeringsorganen Sociale Verzekeringen verstrekte stukken, een overzicht van de veranderingen in het stelsel van sociale zekerheid met betrekking tot de Algemene Arbeidsongeschiktheidswet/Wet op de Arbeidsongeschiktheidsverzekering (AAW/WAO), Werkloosheidswet (WW), Toeslagenwet (TW) en art. 30 Ziektewet/Wet Arbeid Gehandicapte Werknemers (ZW/WAGW), de hoofdmomenten in het veranderingsproces rond de sociale verzekeringen voor ziekte, werkloosheid en arbeidsongeschiktheid vanuit het beleidsperspectief en de volume-ontwikkeling van de sociale verzekeringen., 1992 - 1994; 1633; 1 pak
      - Media-training, interviews/verhoren en correspondentie met informanten en betrokkenen., 1993; 1634; 1 pak
    - Verzamelde archiefstukken ten behoeve van het onderzoek, B.6.2
      De sortering is op volgorde van stuknummers.
      - Stukken betreffende de aanloop naar de enquête over de periode mei - september 1992, waaronder verslagen van gesprekken met de Onderzoekscommissie uitvoeringsorganen sociale verzekeringen., 1635; 1 omslag
      - Stukken betreffende herziening van het stelsel van sociale zekerheid., 1992; 1636-1639; 4 pakken
        - 1992, 1636
        - 1992, 1637
        - 1992, 1638
        - 1992, 1639
      - Stukken betreffende de organisatie van het Ministerie van Sociale Zaken en Werkgelegenheid over de jaren 1982 - 1990, een beschrijving van de organisatie (inclusief mandaatregeling) van het ministerie per 1 januari 1992, een beschrijving van de organisatie op het terrein van de sociale zekerheid en een overzicht van het proces van invoering van het nieuwe stelsel van sociale zekerheid., 1992 - 1993; 1640-1642; 2 pakken en 1 omslag
        - 1992, 1640
        - 1992, 1641; omslag
        - 1992 - 1993, 1642
      - Stukken betreffende aanvullende informatie aan de enquêtecommissie inzake diverse onderwerpen., 1992 - 1993; 1643; 1 pak
      - Vergaderstukken van de staf Algemene Leiding (SAL) van het Ministerie van Sociale Zaken en Werkgelegenheid., 1993; 1644; 1 omslag
      - Notulen en vergaderstukken van het Toporgaan van het Ministerie van Sociale Zaken en Werkgelegenheid., 1993; 1645-1646; 2 pakken
        - 1993, 1645
        - 1993, 1646
      - Stukken betreffende de evaluatie van de Stelselherziening Sociale Zekerheid., 1993; 1647; 1 pak
      - Rapportages van vergaderingen van commissies van de Sociale Verzekeringsraad (SVr), Sociaal-Economische Raad (SER), Sociale Verzekeringsbank (SVB) en anderen, afkomstig uit de dossiers van de staf Hoofdafdeling Sociale Verzekeringen (HSV) en de staf Directoraat-Generaal Sociale Zaken (en zijn voorganger)., 1992 - 1993; 1648-1651; 3 pakken en 1 omslag
        - 1992 - 1993, 1648
        - 1992 - 1993, 1649; omslag
        - 1992 - 1993, 1650
        - 1992 - 1993, 1651
      - Stukken betreffende volumecijfers van de Wet Werkloosheidsvoorziening (WW), het gebruik van ExpertiSZe (computerprogramma) bij het herzien van de kring der verzekerden, subsidie aan en scholingsplan van de Gemeenschappelijke Medische Dienst (GMD) en de realisatie van het Atlasbestand (bestand wet- en regelgeving)., 1993; 1652; 1 omslag
      - Stukken betreffende de benoeming van onafhankelijke leden van de Sociale Verzekeringsraad en de integratie van werkloosheidsvoorzieningen., 1993; 1653; 1 pak
      - Notulen en vergaderstukken van de staf Directoraat-Generaal Sociale Zekerheid (DGSZ)., 1993; 1654-1655; 2 pakken
        - 1993, 1654
        - 1993, 1655
      - Stukken betreffende informatie over juridische structuren en jurisprudentie betreffende uitspraken van de Centrale Raad van Beroep (CRvB) welke hebben geleid tot activiteiten van het Ministerie van Sociale Zaken en Werkgelegenheid., 1993; 1656; 1 omslag
      - Stukken betreffende de inrichting van een verzekerdenadministratie (VZA)., 1993; 1657; 1 omslag
      - Stukken betreffende het overleg (en correspondentie) tussen het departement en de Stichting van de Arbeid of de Federatie van Bedrijfsverenigingen over de wijziging van de uitvoeringsorganisatie sociale verzekeringen., 1993; 1658; 1 omslag
      - Stukken betreffende correspondentie tussen Sociale Zaken en Werkgelegenheid (SZW) en de Sociale Verzekeringsraad (SVr) over (de vrijstelling van) de 5-ureneis in de Werkloosheidswet bij onwerkbaar weer, het door het Sociaal Fonds Bouwnijverheid (SFB) terzake gevoerde beleid en een drietal SVr-adviezen met betrekking tot deze materie., 1993; 1659; 1 omslag
      - Stukken betreffende informatiemateriaal over verschillende onderwerpen, onder andere brieven van de Gemeenschappelijke Medische Dienst (GMD) en de staatssecretaris van Sociale Zaken en Werkgelegenheid over het 'opstapje' in de Algemene Arbeidsongeschiktheidswet (AAW) en Wet op de Arbeidsongeschiktheidsverzekering (WAO)., 1993; 1660; 1 pak
      - Stukken betreffende het door de staatssecretaris van Sociale Zaken en Werkgelegenheid in 1982 ingediende wetsontwerp tot wijziging van de Ziektewet en een aantal stukken inzake de arbeidsbemiddeling van arbeidsongeschikten., 1993; 1661; 1 pak
      - Dossiers en politieke testamenten die in de jaren 1981 - 1989 door de scheidende bewindslieden van het Ministerie van Sociale Zaken en Werkgelegenheid ten behoeve van de kabinetsformaties en de nieuw aantredende bewindslieden zijn vervaardigd., 1993; 1662-1664; 3 pakken
        - 1993, 1662
        - 1993, 1663
        - 1993, 1664
      - Besluitenlijst van de staf Directoraat-Generaal Sociale Zaken over de periode 22 augustus - 3 oktober 1989 en verslagen van het Toporgaan over de periode 11 september - 16 oktober 1989., 1993; 1665; 1 omslag
      - Stukken betreffende bestuurlijke vernieuwing op het terrein van de arbeidsvoorziening en de werknemersverzekeringen., 1993; 1666; 1 omslag
      - Aanvullende stukken inzake de kabinetsformatie van 1989 uit de dossiers van het Toporgaan, de staf Algemene Leiding (SAL) en de staf Directoraat-Generaal Sociale Zekerheid (DGSZ)., 1993; 1667; 1 pak